# 公司购买封闭期为 3 年的契约型基金的账务处理

提问人：sdlxh666 时间：2022-06-01 13:08:54
公司购买了封闭期为 3 年的契约型私募基金，怎样进行账务处理？购买时计入哪个会计科目？
根据《企业会计准则第 22 号——金融工具确认和计量》，不符合“交易性金融资产”定义？是计入“1503其他债权投资”还是 1504 其他权益工具投资”科目？

回答人：chenyiwei
1 、应分类为以公允价值计量且其变动计入损益的金融资产。（前提是对该基金无控制、共同控制或重大影响）
2 、由于持有期限超出 1 年，属于非流动资产，故应列报为“其他非流动金融资产”。